【裁判字號】    94,簡上,494
【裁判日期】    950412
【裁判案由】    贓物
【裁判全文】
臺灣桃園地方法院刑事判決            94年度簡上字第494號
上  訴  人  臺灣桃園地方法院檢察署檢察官
被      告  甲○○
                      號
上列上訴人因被告贓物案件，不服本院簡易庭民國94年10月31日
94年度壢簡字第1919號第一審簡易判決（聲請簡易判決處刑案號
：94年度偵字第13329 號），提起上訴，及移送併案審理（94年
度偵字第9508號），本院管轄之第二審地方法院合議庭判決如下
：
    主  文
上訴駁回。
    事實及理由
一、本案經本院審理結果，認原審以被告甲○○犯刑法第三百四
    十九條第一項之收受贓物罪，判處有期徒刑三月，如易科罰
    金以三百元折算一日，認事用法及量刑均無不當，應予維持
    ，並引用原審判決書記載之事實、證據及理由（如附件）。
二、上訴意旨略以：被告甲○○、翁立功（由檢察官另行聲請簡
    易判決處刑）均明知郭景瀚（原名郭秋龍，由檢察官另行聲
    請以簡易判決處刑）持有之ＧＲＰ—一六九號重型機車來路
    不明，係屬贓物（該機車原為乙○○所有，於九十四年五月
    十五日某時，在桃園縣中壢市上三座屋三十九之二十六號前
    失竊），竟共同基於收受贓物之犯意聯絡，於九十四年五月
    十五日上午十時許，在桃園縣龍潭鄉○○路二一一巷巷口，
    向郭景瀚商借上開贓車後，由翁立功騎乘，搭載甲○○作為
    代步工具使用，被告此部分犯行，與原審判決所認定之犯罪
    事實時間緊接，手段相同，所犯又係相同構成要件之罪名，
    顯係基於概括犯意，反覆為之，為連續犯，屬裁判上一罪，
    依審判不可分原則，被告此部分犯行，應為前案聲請簡易判
    決處刑效力所及，原審未及斟酌審判，難認允當等語。
三、按連續犯之所謂出於概括犯意，必須其多次犯罪行為自始均
    在一個預定犯罪計劃以內，出於主觀上始終同一犯意之進行
    ，若中途另有新犯意發生，縱所犯為同一罪名，究非連續其
    初發的意思，即不能成立連續犯，最高法院著有七十年台上
    字第六二九六號判例可供參照。經查，綜觀原聲請簡易判決
    處刑書及移送併辦意旨書所載，被告甲○○係於九十四年五
    月九日凌晨四時許，向真實年籍不詳之成年男子「阿英」收
    受ＥＷＢ—五九五號贓車使用，而於同日清晨五時三十分許
    為警查獲後，再於同年五月十五日上午十時許，向郭景瀚商
    借ＧＲＰ—一六九號贓車使用，不僅兩次收受贓車之對象不
    同，且其收受贓車之目的，均係在供己騎乘使用，可見被告
    係在第一次收受贓車為警查獲之偶然因素介入後，因已無交
    通工具可供代步，遂轉而向適有贓車之郭景瀚商借第二部贓
    車使用。據此，當足認被告第二次收受贓車，係另行起意，
    而非基於連續犯之概括犯意。況收受贓物往往出於偶然，行
    為人在收受贓物時，主觀上當難以期待下一次仍有收受贓物
    之機會，而自始預定連續收受贓物之計畫，且依現有證據，
    亦無法證明被告以收贓之類為業，此益徵被告前後兩次收受
    贓物，係分別起意，應分論併罰。準此，被告第二次向郭景
    瀚收受贓車之犯行，與其第一次向「阿英」收受贓車之犯罪
    事實，難認有連續犯裁判上一罪之關係，自非本院所得審酌
    。上訴人以原審漏未審酌被告另有向郭景瀚收受第二部贓車
    之犯行為由，提起上訴，為無理由，應予駁回。
四、移送併案意旨略以（九十四年度偵字第九五０八號）：被告
    甲○○、翁立功均明知郭景瀚持有之ＧＲＰ—一六九號重型
    機車來路不明，係屬贓物，仍共同基於收受贓物之犯意聯絡
    ，於九十四年五月十五日上午十時許，在桃園縣龍潭鄉○○
    路二一一巷巷口，向郭景瀚商借上開贓車後，由翁立功騎乘
    ，搭載甲○○作為代步工具使用，因認被告此部分所為，亦
    涉有刑法第三百四十九條第一項之收受贓物罪嫌，請求併予
    審究云云。經查，被告此部分犯行，與原聲請簡易判決處刑
    之犯罪事實間，並無連續犯之裁判上一罪關係，非本院所得
    併予審酌，已如前述，此部分應退由檢察官另為適法處理，
    併予敘明。
五、被告經合法傳喚，無正當之理由不到庭，爰不待其到庭陳述
    ，逕行判決。
據上論斷，應依刑事訴訟法第四百五十五條之一第三項、第三百
六十八條、第三百七十三條、第三百七十一條，判決如主文。
本案經檢察官楊挺宏到庭執行職務。
中    華    民    國    95    年    4     月    12    日
                  刑事第八庭  審判長法  官  曾家貽
                                    法  官  吳為平
                                    法  官  陳彥宏
以上正本證明與原本無異。
本件不得上訴。
                                    書記官  翁其良
中    華    民    國    95    年    4     月    12    日


司法院資訊處製作；財團法人民間司法改革基金會備份。
